【裁判字號】    99,交上易,646
【裁判日期】    991015
【裁判案由】    過失傷害
【裁判全文】
臺灣高等法院臺南分院刑事判決       99年度交上易字第646號
上  訴  人
即  被  告  甲○○
上列上訴人因過失傷害案件，不服臺灣雲林地方法院99年度交易
字第114號中華民國99年9月24日第一審判決（起訴案號：臺灣雲
林地方法院檢察署99年度調偵字第184號），提起上訴，本院判
決如下：
    主  文
上訴駁回。
    理  由
一、按不服地方法院之第一審判決而上訴者，須提出上訴書狀，
    並應敘述具體理由，為上訴必備之程式。其所提出之書狀未
    敘述上訴理由，或僅曾以言詞陳述上訴理由者，均應於上訴
    期間屆滿後20日內補提理由書於第一審法院。第一審法院經
    形式審查，認逾期未補提上訴理由者，應定期間先命補正；
    逾期未補正者，為上訴不合法律上之程式，應以裁定駁回，
    刑事訴訟法第三百五十條第一項、第三百六十一條、第三百
    六十二條及第三百六十七條分別定有明文。職是，上訴人雖
    已提出上訴理由，惟所提非屬具體理由者，應由第二審法院
    以上訴不合法律上之程式或不合上訴之法定要件，判決駁回
    。所謂具體理由者，必係依據卷內既有訴訟資料或提出新事
    證，指摘或表明第一審判決有何採證認事、用法或量刑等足
    以影響判決本旨之不當或違法，而構成應予撤銷之具體事由
    ，始克當之。例如，依憑證據法則者，應具體指出所採證據
    何以不具證據能力；或依憑卷證資料，應明確指出所為證據
    證明力之判斷如何違背經驗或論理法則。反之，僅泛言原判
    決認定事實錯誤、違背法令、量刑失之過重或輕縱，而未依
    上揭意旨指出具體事由；或形式上雖已指出具體事由，然該
    事由縱使屬實，亦不足以認為原判決有何不當或違法者。例
    如，對不具有調查必要性之證據，法院未依聲請調查亦未說
    明理由；或援用證據不當，但除去該證據仍應為同一事實之
    認定，均難謂係具體理由，俾與第二審上訴制度旨在請求第
    二審法院撤銷、變更第一審不當或違法之判決，以實現個案
    救濟之立法目的相契合，並節制濫行上訴（參照最高法院97
    年度台上字第892號、第3267號、第3992號、第4252號刑事
    判決）。再者，上訴書狀已記載理由，其上訴既屬合法，第
    二審法院應就其理由之是否可取，為實體之審理及判斷。如
    認其上訴書狀雖記載理由，然未具體敘述時，則無須再命補
    正，可逕認其上訴不合法，以判決駁回之（參照最高法院97
    年度臺上字第4475號刑事判決）。
二、原審判決略以：被告甲○○於98年9月15日下午5時15分許，
    駕駛車牌號碼2U－5552號自用小客車，沿雲林縣虎尾鎮○○
    路由西向東方向行駛，行至民族路與福民路交岔路口，欲通
    過該路口繼續直行，本應注意車輛行駛至無號誌之交岔路口
    ，且因雨致視線不清時，應減速慢行，作隨時停車之準備，
    而按當時天色為日間、天候為雨、光線明亮，且道路為無缺
    陷、無障礙之柏油道路，視距應尚良好，顯無不能注意之情
    形，詎甲○○竟疏未注意車前狀況，且未減速慢行以作隨時
    停車之準備，適有乙○○騎乘腳踏車，沿雲林縣虎尾鎮○○
    路由北往南方向行進，行至東興路與福民路交岔路口，亦欲
    穿越該交岔路口，迨甲○○發覺時已煞避不及，致兩車在前
    開交岔路口發生碰撞，使乙○○因而人車倒地，並因此受有
    頭部外傷、胸部鈍挫傷、右足踝擦傷及左膝擦傷等傷害。因
    認被告係犯刑法第二百八十四第一項前段過失傷害罪，量處
    有期徒刑二月，並諭知易科罰金，以新臺幣一千元折算一日
    。
三、本件上訴人即被告甲○○不服原判決提起上訴，其上訴理由
    略以：因上訴人於當時發生擦撞有馬上把人送到醫院，事後
    私底下有去找對方家屬，因對方要求金額太多，上訴人實無
    法承受，現在做臨時工收入不固定，還要負擔房租和媽媽的
    生活費，請鈞長從輕量刑或以勞動服務云云。經查：被告上
    訴意旨並未敘述具體理由，僅說明其無法和解之原因與希望
    能從輕量刑或易服社會勞動，並未指明原審判決有何不當或
    違法之情形。是被告上訴理由未能依卷內既有訴訟資料或提
    出新事證，指摘或表明第一審判決有何採證認事、用法等足
    以影響判決本旨之不當或違法，而構成應予撤銷之事由，自
    非屬得上訴第二審之具體理由。又本院認原審判決認事用法
    並無違誤，量刑亦屬妥適，且就被告因過失傷害人乏事證論
    述甚詳。揆諸首揭說明，被告提起第二審上訴不合法律上程
    式，爰不經言詞辯論以判決駁回之。至於上訴人對易服社會
    勞動之請求一節，應於檢察官執行時提出聲請，併此敘明。
據上論斷，應依刑事訴訟法第三百六十七條前段、第三百七十二
條，判決如主文。
中    華    民    國    99    年    10    月    15    日
                  刑事第七庭    審判長法  官    李文福
                                      法  官    顏基典
                                      法  官    陳顯榮
以上正本證明與原本無異。
不得上訴。
                                      書記官    李珍鳳
中    華    民    國    99    年    10    月    15    日

司法院資訊處製作；財團法人民間司法改革基金會備份。
